Inventaris van het centraal archief van het Ministerie van Economische Zaken, (1906) 1944-1965 (1975)
Nationaal Archief, Den Haag
- STUKKEN BETREFFENDE AFZONDERLIJKE ONDERWERPEN, II.
  - Economische aangelegenheden, -1.82
    - Organisatie van het bedrijfsleven, -1.826.36
      - Bedrijfschappen, -1.826.36 B
        - Stukken betreffende instelling en bestuurssamenstelling van en ministeriële vertegenwoordiging bij bedrijfschappen., 1951-1965; 2255-2270; 14 omslagen en 2 pakken
          - Bedrijfschap Groothandel in Eieren.1955-1965, 2257
          - Bedrijfschap Horecabedrijven.1952-1955, 2258
          - Bedrijfschap Schoenherstellers-, Maatschoenmakers- en Orthopaedisch Schoenmakersbedrijf.1953-1954, 2259
          - Bedrijfschap Wegvervoer.1953, 2260
          - Bedrijfschap voor de Bloembollenhandel.1955-1965, 2261
          - Bedrijfschap voor de Bosbouw en de Houtteelt.1953-1954, 2262
          - Bedrijfschap voor de Groothandel en Tussenpersonen in Groenten en Fruit.1955-1965, 2263
          - Bedrijfschap voor de Groothandel en de Tussenpersonen in Aardappelen.1956-1964, 2264
          - Bedrijfschap voor de Groothandel in Kruidenierswaren.1955, 2265
          - Bedrijfschap voor de Landbouw.1951-1954, 2266; pak
          - Bedrijfschap voor de Visserij.1955, 2267
          - Bedrijfschap voor het Banketbakkersbedrijf.1954-1964, 2268; pak
          - Hoofdbedrijfschap Ambachten.1955-1959, 2269
          - Hoofdbedrijfschap Detailhandel.1955-1956, 2270
        - Stukken betreffende instelling van bedrijfschappen., 1952-1965; 2271-2278; 8 omslagen
          - Bedrijfschap Detailhandel in Melk en Melk- en Zuivelprodukten.1955-1962, 2271
          - Bedrijfschap Handel in Pluimvee, Wild en Tamme Konijnen.1956-1965, 2272
          - Bedrijfschap Schildersbedrijf.1953-1965, 2273
          - Bedrijfschap Zeep-, Wasmiddelen- en Reinigingsmiddelenindustrie.1956-1957, 2274
          - Bedrijfschap voor de Industrie van en de Groothandel in Koolzuurhoudende Alcoholvrije Dranken en de Groothandel in Bier.1956-1959, 2275
          - Bedrijfschap voor de Scheepsbouw.1952-1953, 2276
          - Bedrijfschap voor het Bakkersbedrijf.1961, 2277
          - Bedrijfschap voor het Slagersbedrijf.1953-1963, 2278
      - College van beroep voor het bedrijfsleven, -1.826.36 CB
        - Stukken betreffende de Commissie Administratieve en Tuchtrechtspraak Bedrijfsorganisaties., 1949-1951; 2279; 1 pak
        - Stukken betreffende totstandkoming, inwerkingtreding en wijziging van de Wet Administratieve Rechtspraak Bedrijfsorganisatie en de Wet Tuchtrechtspraak Bedrijfsorganisatie., 1951-1955; 2280; 1 pak
        - Stukken betreffende benoeming van en verhoging van vergoedingen voor de bijzondere leden van het College van Beroep voor het Bedrijfsleven., 1954-1956; 2281; 1 omslag
      - Productschappen, -1.826.36 P
        - Stukken betreffende instelling van productschappen en opheffing van bedrijfschappen voor de voedselvoorziening., 1951-1954; 2282-2283; 2 pakken
          - 1951-1953, 2282
          - 1954, 2283
        - Stukken betreffende ministeriële bevoegdheden ten aanzien van verordeningen van productschappen op het gebied van landbouw en voedselvoorziening., 1953; 2284; 1 omslag
        - Stukken betreffende bevoegdheden en verordeningen van productschappen., 1956-1964; 2285; 1 omslag
        - Stukken betreffende samenstelling van colleges van beroep voor diverse productschappen., 1956-1965; 2286-2289; 4 omslagen
          - Produktschap Margarine, Vetten en Oliën.1958-1963, 2286
          - Produktschap voor Bier.1956-1965, 2287
          - Produktschap voor Gedistilleerde Dranken.1956-1965, 2288
          - Produktschap voor de Bloembollenhandel.1956-1964, 2289
        - Stukken betreffende de prijsregelende bevoegdheid van het Produktschap Vis en Visprodukten., 1961-1964; 2290; 1 omslag
        - Stukken betreffende goedkeuring van verordeningen van productschappen., 1951-1965; 2291-2307; 10 pakken en 7 omslagen
          - Produktschap Groenten en Fruit.1957-1965, 2291
          - Produktschap Margarine, Vetten en Oliën, Margarinebeluit.1960-1961, 2292; omslag
          - Produktschap Siergewassen, boomkwekerijprodukten.1961-1963, 2293
          - Produktschap Vee en Vlees, be- en verwerking van vlees.1956-1965, 2294; omslag
          - Produktschap Veevoeder.1956-1960, 2295; omslag
          - Produktschap Vis en Visprodukten.1957-1965, 2296
          - Produktschap voor Aardappelen.1956-1965, 2297
          - Produktschap voor Bier.1957-1965, 2298; omslag
          - Produktschap voor Gedistilleerde Dranken.1951-1965, 2299
          - Produktschap voor Granen, Zaden en Peulvruchten.1956-1965, 2300
          - Produktschap voor Groenten en Fruit, tuinbouwafzetverordeningen.1957-1965, 2301
          - Produktschap voor Landbouwzaaizaden.1956-1965, 2302; omslag
          - Produktschap voor Margarine, Vetten en Oliën.1956-1965, 2303
          - Produktschap voor Pluimvee en Eieren.1957-1965, 2304
          - Produktschap voor Siergewassen.1956-1965, 2305
          - Produktschap voor Tuinbouwzaden.1957-1965, 2306; omslag
          - Produktschap voor Zuivel.1956-1958, 2307; omslag
        - Stukken betreffende instelling van productschappen., 1954-1956; 2308-2309; 2 omslagen
          - Produktschap Vis en Visprodukten.1955, 2308
          - Produktschap voor Pluimvee en Eieren.1954-1956, 2309
      - Woltersomse organisaties, -1.826.36 W
        - Stukken betreffende financiering en liquidatie van de Raad voor het Bedrijfsleven en van de Organisatie-Commissie voor het Bedrijfsleven., 1940-1948; 2310; 1 omslag
        - Stukken betreffende organisatie van openbare nutsbedrijven., 1941-1944; 2311; 1 omslag
        - Stukken betreffende behandeling van klachten over vertegenwoordiging van coöperaties in besturen van bedrijfsorganisaties., 1942-1944; 2312; 1 omslag
        - Stukken betreffende benoeming van leden van de Raad voor het Bedrijfsleven en de uit deze raad samengestelde Beroeps- en Ereraad voor het Bedrijfsleven., 1942-1944; 2313; 1 omslag
        - Stukken betreffende beoordeling van aanwijzingen en verordeningen van bedrijfsorganisaties., 1942-1944; 2314; 1 pak
        - Stukken betreffende regeling van de rechtspositie van personeel van bedrijfsorganisaties en Kamers van Koophandel en Fabrieken., 1942-1944; 2315; 1 omslag
        - Stukken betreffende beoordeling van heffings- en steunregelingen van diverse bedrijfsgroepen ten behoeve van stilgelegde bedrijven., 1942-1945; 2316; 1 omslag
        - Stukken betreffende aanpassing van statuten van bedrijfsorganisaties aan het vereiste privaatrechtelijke karakter., 1942-1946; 2317; 1 omslag
        - Stukken betreffende behandeling van bezwaren tegen contributieregelingen van de Bedrijfsgroep Haven- en Aanverwante Bedrijven., 1943-1944; 2318; 1 omslag
        - Stukken betreffende het toekennen van verordenende bevoegdheden aan diverse bedrijfsorganisaties., 1943-1944; 2319; 1 omslag
        - Stukken betreffende samenstelling van ontwerp-uitvoeringsbesluiten Organisatie Bedrijfsleven., 1943-1944; 2320; 1 omslag
        - Stukken betreffende benoeming van bestuursleden van bedrijfs- en vakgroepen., 1943-1945; 2321; 1 omslag
        - Stukken betreffende goedkeuring van door de hoofdgroepen genomen besluiten met betrekking tot de instelling van of wijziging van instellingsbeschikkingen van vak- en bedrijfsgroepen., 1943-1945; 2322; 1 omslag
        - Stukken betreffende afstemming van de ledenregisters van de onder de Bedrijfsgroep Groothandel ressorterende vakgroepen met de lijsten van ingeschrevenen bij de Rijksbureaux., 1944; 2323; 1 omslag
        - Stukken betreffende benoeming van leden van de Raad van Bijstand van de Hoofdgroep Verkeer., 1944; 2324; 1 omslag
        - Stukken betreffende beperking van de instelling van nieuwe bedrijfsorganisaties., 1944; 2325; 1 omslag
        - Stukken betreffende het nemen van noodmaatregelen ten aanzien van de organisatie van het bedrijfsleven., 1944; 2326; 1 omslag
        - Stukken betreffende het verlenen van een machtiging aan de Hoofdgroep Industrie tot het verkrijgen van benodigde informatie voor de uitvoering van het Besluit Steunverlening Stilgelegde Bedrijven., 1944; 2327; 1 omslag
        - Stukken betreffende totstandkoming van een regeling van de bedrijfsrechtspraak., 1944; 2328; 1 omslag
        - Stukken betreffende bepaling van de voorwaarden en mogelijkheden voor inschrijving als lid van de ondervakgroepen en hoofdgroepen., 1944-1947; 2329; 1 omslag
        - Stukken betreffende besprekingen met de Hoofdgroepen Industrie, Handel en Ambacht en de Bedrijfsgroep Detailhandel., 1944-1949; 2330; 1 pak
        - Stukken betreffende benoeming en ontslag van bestuursleden van bedrijfsorganisaties, alsmede beoordeling van begrotingen van deze organisaties., 1944-1953; 2331; 1 pak
        - Stukken betreffende stopzetting van de werkzaamheden van de Raad voor het Bedrijfsleven en hervatting van werkzaamheden van bedrijfsorganisaties in afwachting van een reorganisatie van het systeem van de bedrijfsorganisatie., 1945; 2332; 1 omslag
        - Stukken betreffende tijdelijke stopzetting van uitoefening door bedrijfsorganisaties in ambacht en handel van hun toegekende bevoegdheden., 1945; 2333; 1 omslag
        - Stukken betreffende het tegengaan van delegatie van de openbare functie van de Ondervakgroep Groothandel in Leder., 1945-1946; 2334; 1 omslag
        - Rapport van dr. A. Winsemius, uitgebracht aan de Reorganisatie- Commissie van de Hoofdgroep Ambacht betreffende de taakverdeling tussende hoofdgroep, de bedrijfsgroepen en de vakgroepen van het ambacht, met bijlagen., 1946; 2335; 1 pak
        - Stukken betreffende bepaling van de rechtmatigheid van het niet betalen van contributie gedurende de Tweede Wereldoorlog aan 'Woltersomse Organisaties'., 1946-1947; 2336; 1 omslag
        - Stukken betreffende inschakeling van de Vakgroep Groothandel in Speelgoederen, Galanterieën, Luxe-, Rokers-, Sport- en aanverwante Artikelen bij de verdeling van invoercontingenten., 1946-1947; 2337; 1 omslag
        - Stukken betreffende de Bedrijfsgroep Hotel-, Café-, Restaurant-, Pension- en aanverwante Bedrijven., 1946-1949; 2338; 1 omslag
        - Stukken betreffende instelling, wijziging en opheffing van (onder)vak- en bedrijfsgroepen., 1946-1950; 2339; 1 pak
        - Stukken betreffende beoordeling van de noodzaak van en mogelijkheden tot heffing van retributies door vakgroepen., 1947; 2340; 1 omslag
        - Stukken betreffende de vorming van een personele unie tussen besturen van vrije vakverenigingen en vakgroepen., 1947; 2341; 1 omslag
        - Stukken betreffende handhaving van het voorschrift dat bestuursleden van vakgroepen de Nederlandse nationaliteit dienen te bezitten., 1947; 2342; 1 omslag
        - Stukken betreffende behandeling van klachten van het Algemeen Ziekenfonds 'De Volharding' ingevolge geblokkeerd lidmaatschap van de Ondervakgroep Tandtechnische Laboratoriumhouders., 1947-1948; 2343; 1 omslag
        - Stukken betreffende (her)beoordeling van bevoegdheden en posities van vak- en bedrijfsgroepen., 1947-1949; 2344; 1 omslag
        - Stukken betreffende beëindiging van de inschrijving van de Staatsmijnen Limburg bij de bedrijfsgroep Steen-, Cement-, Glas- en Fijnkeramische Industrie., 1947-1949; 2345; 1 omslag
        - Stukken betreffende bestemming van vermogens van opgeheven bedrijfsorganisaties., 1947-1950; 2346; 1 omslag
        - Stukken betreffende beantwoording van Tweede-Kamervragen over het financiële beleid van de Ondervakgroep Export van Boomkwekerijproducten., 1948; 2347; 1 omslag
        - Stukken betreffende bevoegdheden van de Vakgroep Verf tot afgifte van uitvoervergunningen., 1949-1952; 2348; 1 omslag
        - Stukken betreffende splitsing van de Bedrijfsgroep Effectenhandel in een vereniging en een bedrijfsgroep., 1950-1953; 2349; 1 omslag
        - Stukken betreffende opheffing van de Vakgroep Woninginrichtersambacht en daartoe behorende ondervakgroepen., 1951-1952; 2350; 1 omslag
        - Stukken betreffende bedrijfsorganisaties., 1945-1949; 2351-2352; 2 omslagen
          - Bedrijfsgroep Bouwindustrie.1945, 2351
          - Hoofdgroep Ambacht.1945-1949, 2352
        - Stukken betreffende opheffing van hoofd/bedrijfsgroepen en/of de daarbij behorende vak- en ondervakgroepen., 1949-1954; 2353-2395; 41 omslagen en 2 pakken
          Geordend per (hoofd)bedrijfsgroep.
          - Algemeen.1949-1954, 2353; pak
          - Bedrijfsgroep Binnen- en Buitenlandse Akkerbouwproductenverwerkende Industrie.1951-1953, 2354
          - Bedrijfsgroep Handelsbanken.1952, 2355
          - Bedrijfsgroep Bouw- en Aardewerkambachten.1951-1953, 2356
          - Bedrijfsgroep Voedselvoorzieningsambachten.1951-1953, 2357
          - Bedrijfsgroep Textielverwerkende Ambachten.1951-1952, 2358
          - Bedrijfsgroep Metaalverwerkende Ambachten.1951-1953, 2359
          - Bedrijfsgroep Aardolie-Industrie.1951-1952, 2360
          - Bedrijfsgroep Bouwindustrie.1952-1953, 2361
          - Bedrijfsgroep Chemische Industrie.1951-1953, 2362
          - Bedrijfsgroep Derivaten van Landbouwproductenverwerkende Industrie.1952-1953, 2363
          - Bedrijfsgroep Detailhandel.1951-1953, 2364
          - Bedrijfsgroep Diamant- en Edelmetaalindustrie.1952-1953, 2365
          - Bedrijfsgroep Draadindustrie.1951-1952, 2366
          - Bedrijfsgroep Elektrotechnische Industrie.1951, 2367
          - Bedrijfsgroep Fabrieken van Transportmiddelen te land.1953, 2368
          - Bedrijfsgroep Grafische Ambachten.1951-1952, 2369
          - Bedrijfsgroep Grafische Industrie.1952, 2370
          - Bedrijfsgroep Groenten- en Fruitverwerkende Industrie.1953, 2371
          - Bedrijfsgroep Groothandel.1951-1954, 2372; pak
          - Bedrijfsgroep Houtindustrie.1951-1953, 2373
          - Bedrijfsgroep Industrie van Oliën, Margarine, Vetten en verwerking van Dierlijke Producten.1952-1953, 2374
          - Bedrijfsgroep Kledingindustrie.1952, 2375
          - Bedrijfsgroep Leder- en Lederverwerkende Industrie.1951-1952, 2376
          - Bedrijfsgroep Lederverwerkende Ambachten.1952, 2377
          - Bedrijfsgroep Machinebouw.1951, 2378
          - Bedrijfsgroep Metallurgische Industrie .1949-1952, 2379
          - Bedrijfsgroep Openbare Nutsbedrijven.1952, 2380
          - Bedrijfsgroep Papier- en Papierverwerkende Industrie.1952, 2381
          - Bedrijfsgroep Plaatverwerkende en aanverwante Industrie.1951-1952, 2382
          - Bedrijfsgroep Rubberverwerkende Industrie.1951-1952, 2383
          - Bedrijfsgroep Scheepsbouw.1952, 2384
          - Bedrijfsgroep Staalbouw.1952, 2385
          - Bedrijfsgroep Steen-, Cement-, Glas- en Fijn Keramische Industrie.1952, 2386
          - Bedrijfsgroep Tabakverwerkende Industrie.1951-1953, 2387
          - Bedrijfsgroep Textielindustrie.1951-1953, 2388
          - Bedrijfsgroep Tussenpersonen.1952-1953, 2389
          - Bedrijfsgroep Verzorgings- en Reinigingsambachten.1951-1952, 2390
          - Bedrijfsgroep Zuivel- en Melkproduktenindustrie en het Melkinrichtingswezen.1953, 2391
          - Hoofdgroep Ambacht.1950-1952, 2392
          - Hoofdgroep Banken.1949-1953, 2393
          - Hoofdgroep Handel.1951-1952, 2394
          - Hoofdgroep Verzekering.1952, 2395
    - Ondernemersovereenkomsten; kartels, -1.826.383
      - Stukken betreffende totstandkoming van de Wet Economische Mededinging., 1949-1956; 2396-2397; 2 pakken
        - 1949-1953, 2396
        - 1950-1956, 2397
      - Stukken betreffende geheimhouding van adviezen van de Commissie Bedrijfsregelingen., 1950; 2398; 1 omslag
      - Stukken betreffende de Ontwerpwet regelen omtrent voorlopige voorzieningen ten aanzien van bedrijfsregelingen (Wet schorsing bedrijfsregelingen)., 1950-1951; 2399; 1 omslag
      - Stukken betreffende intrekking van het verzoek om advies aan de Commissie Bedrijfsregelingen inzake de wenselijkheid om op te treden tegen het Besluit Beperking Publieke Aanbestedingen van de Beton-Aannemers-Bond., 1950-1952; 2400; 1 omslag
      - Rapport inzake kartelvorming in het Nederlandse bedrijfsleven en de overheidsbemoeiing met bedrijfsregelingen in de periode 1945-1953, met aanbiedingsnota., 1954; 2401; 1 omslag
      - Oriënterende nota's inzake bedrijfsregelingen van diverse bedrijfstakken., 1954-1962; 2402-2403; 2 pakken
        - 1954-1957, 2402
        - 1959-1962, 2403
      - Stukken betreffende reglementering omtrent inwerkingtreding en uitvoering van de Wet Economische Mededinging., 1958; 2404; 1 omslag
      - Stukken betreffende stafbesprekingen van staatssecretaris Dr. G.M.J. Veldkamp over het ordeningsbeleid., 1959-1960; 2405; 1 omslag
      - Stukken betreffende totstandkoming van een Koninklijk besluit tot ontbindendverklaring van bepalingen betreffende disciplinaire rechtspraak in mededingingsregelingen., 1959-1962; 2406; 1 omslag
    - Trustmaatschappij voor handel met het buitenland, -1.826.385 THB
      - Stukken betreffende het inschakelen van de Trustmaatschappij voor de Handel van Nederland met het Buitenland NV in het handelsverkeer met de Brits/Amerikaanse-Franse zone in Duitsland, alsmede beoordeling van de taakuitvoering van de maatschappij., 1947-1948; 2407; 1 omslag
      - Stukken betreffende de Trustmaatschappij voor de Handel met het Buitenland., 1947-1949; 2408; 1 omslag
    - Bewegingsverschijnselen in het economisch leven, -1.826.397
      - Nota's inzake de internationale conjunctuur., 1949-1959; 2409; 1 omslag
      - Stukken betreffende conjunctuurberichten van het Centraal Planbureau., 1957-1964; 2410; 1 omslag
    - Ingrijpen van de overheid in het bedrijfsleven, -1.826.398
      - Stukken betreffende bestudering van de wenselijkheid van een Produktiewet., 1946-1948; 2411; 1 omslag
      - Vertegenwoordiging van het bedrijfsleven, -1.826.398.1
        - Stukken betreffende de opheffing van de Commissie van Advies voor de Nijverheid te Londen., 1945-1946; 2412; 1 omslag
      - Bedrijfsvergunningen, -1.826.398.26
        - Stukken betreffende vaststelling van bevoegdheden van het Bureau voor de Metaalverwerkende Industrie en het Rijksbureau voor Non-ferrometalen ten aanzien van de uitvoering van het Bedrijfsvergunningenbesluit 1941., 1941-1944; 2413; 1 omslag
        - Stukken betreffende bepaling van de noodzaak van koppeling van een bedrijfsvergunning en het lidmaatschap van een bedrijfsorganisatie., 1942-1944; 2414; 1 omslag
        - Stukken betreffende het verlenen van een bedrijfsvergunning aan de firma J. Pool tot het vervaardigen van een vervangingsmiddel voor brons., 1942-1944; 2415; 1 omslag
        - Stukken betreffende afwijzing van een voorstel tot overdracht van bevoegdheden ingevolge het Bedrijfsvergunningenbesluit 1941 aan bedrijfsorganisaties., 1944; 2416; 1 omslag
        - Stukken betreffende beoordeling van een rapport van de Commissie ter Bestudering van het Bedrijfsvergunningenbesluit., 1944; 2417; 1 omslag
        - Stukken betreffende wijziging van de behandelprocedure van bedrijfsvergunningaanvragen., 1944; 2418; 1 omslag
        - Stukken betreffende totstandkoming van een beschikking inzake toepassing van het Bedrijfsvergunningenbesluit 1941., 1946; 2419; 1 omslag
        - Stukken betreffende afwijzing van de door de NV Farmaceutische Handelsafdeling voorheen Kerkhoff & Co. te Amsterdam aangevraagde bedrijfsvergunning voor de productie van Kolynos-tandpasta., 1947-1948; 2420; 1 omslag
        - Stukken betreffende advies aan de minister inzake bedrijfsvergunningverlening, alsmede wijziging van het Bedrijfsvergunningenbesluit 1941., 1947-1949; 2421; 1 omslag
        - Stukken betreffende behandeling van aanvragen ingevolge het Bedrijfsvergunningenbesluit 1941., 1948-1953; 2422; 1 pak
        - Stukken betreffende bedrijfsvergunningsaanvragen van grafische bedrijven., 1949-1951; 2423; 1 omslag
        - Stukken betreffende wijziging van het Ontheffingsbesluit Bedrijfsvergunningenbesluit 1941., 1949-1954; 2424; 1 omslag
        - Stukken betreffende totstandkoming en toepassing van de Bedrijfsvergunningenwet 1954 en de Bedrijfsvergunningenwet buitengewone omstandigheden., 1949-1962; 2425-2428; 4 pakken
          - Totstandkoming.1949-1952, 2425
          - Totstandkoming.1950-1954, 2426
          - Totstandkoming.1951-1954, 2427
          - Totstandkoming en toepassing.1950-1962, 2428
        - Stukken betreffende toepassing van de Bedrijfsvergunningenwet op diverse industrieën., 1954-1959; 2429; 1 pak
        - Stukken betreffende behandeling van een bezwaar van de directie van Aluminiumfabriek 'Hoogeveen' NV tegen de Bedrijfsvergunningenbeschikking Aluminiumindustrie 1955., 2430; 1 omslag
        - Stukken betreffende bedrijfsvergunningen., 1941-1950; 2431-2437; 5 omslagen en 2 pakken
          - Algemeen.1946-1949, 2431
          - Bedrijfsvergunningsaanvrage Billiton.1945-1948, 2432
          - Beoordeling erkenningsbesluit voor de groothandel in vlaslint.1947-1948, 2433
          - Beschikkingen inzake ontheffing van diverse artikelen van het Bedrijfsvergunningenbesluit 1941.1941-1950, 2434; pak
          - Opheffing artikel 4 Bedrijfsvergunningenbesluit 1941 ten aanzien van de groothandel.1947-1948, 2435
          - Oprichting vensterglasfabriek NV Nemaglas.1945-1949, 2436; pak
          - Registratie en controle bedrijven.1947-1948, 2437
      - Productiviteitsbevordering, -1.826.398.32
        - Stukken betreffende het verlenen van subsidie aan het Initiatiefcomité Opvoering arbeidsproductiviteit., 1947; 2438; 1 omslag
        - Stukken betreffende de werkzaamheden van de Voorlichtingscommissie productiviteit., 1951-1952; 2439; 1 omslag
        - Stukken betreffende bevordering van de productiviteit., 1951-1955; 2440; 1 omslag
        - Stukken betreffende samenstelling van de eerste en tweede Produktiviteitsnota., 1951-1956; 2441; 1 pak
        - Stukken betreffende werkzaamheden van het Coördinatiecollege voor de productiviteit., 1951-1959; 2442-2443; 2 pakken
          - 1951-1955, 2442
          - 1951-1959, 2443
        - Stukken betreffende subsidiëring van de 'Stichting Cursussen' ten behoeve van de opvoering van de productiviteit., 1952-1955; 2444; 1 omslag
        - Stukken betreffende bevordering van de productie in de kleine metaalnijverheid., 1953-1956; 2445; 1 omslag
        - Stukken betreffende steunverlening aan en voortbestaan van de Contactgroep Opvoering productiviteit., 1954; 2446; 1 omslag
        - Stukken betreffende het afzien van verdere afhandeling van een subsidie-aanvraag uit het Productiviteitsfonds door de Vakraad Metaal ten behoeve van het onderzoek naar de invloed van sociaal-psychologische factoren op het ziekteverzuim., 1954-1955; 2447; 1 omslag
        - Stukken betreffende vertegenwoordiging van de minister voor Publiekrechtelijke Bedrijfsorganisatie in productiviteitscentra, alsmede de taken van het directoraat-generaal voor de Industrialisatie ten aanzien van deze centra., 1954-1955; 2448; 1 omslag
        - Stukken betreffende vervanging van de vertegenwoordiger van het Christelijk Nationaal Vakverbond in de Raad van Toezicht op de Sociologische en Sociaal-Psychologische Projecten., 1956; 2449; 1 omslag
      - Economische planning, -1.826.398.4
        - Stukken betreffende de werkzaamheden van het Centraal Planbureau., 1945-1950; 2450; 1 pak
        - Stukken betreffende prognose van de economische ontwikkeling, in samenwerking met het Centraal Planbureau., 1946-1948; 2451; 1 omslag
        - Stukken betreffende samenstelling van de Centrale Plancommissie., 1946-1965; 2452; 1 pak
        - Nota's van het Centraal Planbureau inzake het financieel en sociaal-economisch beleid voor 1949, de structurele ontwikkeling in Nederland en het industrialisatiebeleid., 1948-1949; 2453; 1 omslag
        - Stukken betreffende beoordeling en goedkeuring van publicaties van het Centraal Planbureau., 1951-1960; 2454; 1 pak